臺灣高等法院臺中分院刑事判決　　　　99年度上易字第1493號
上　訴　人　臺灣南投地方法院檢察署檢察官
被　　　告　謝賢正
上列上訴人因竊盜案件，不服臺灣南投地方法院99年度易字第
225號中華民國99年9月30日第一審判決（起訴案號：臺灣南投
地方法院檢察署99年度偵字第1966號），提起上訴，本院判決如
下：
    主  文
原判決撤銷。
謝賢正竊盜，處有期徒刑參月，如易科罰金，以新臺幣壹仟元折
算壹日。
    理  由
一、謝賢正意圖為自己不法之所有，於民國（下同）99年4月19
    日凌晨1時至4時間之不詳時間，在新北市樹林區（即臺北縣
    樹林市○○○路64號前，以不詳之方式竊取蘇惠光所有，由
    蘇建民所使用之車牌號碼ANS-258號普通重型機車（車主登
    記為其兄蘇惠光；機車上附載有瓦斯2桶），得手後即供己
    代步使用。嗣謝賢正騎乘該機車於同日上午10時30分許，在
    苗栗縣南勢里萊茵汽車旅館旁停車，因行跡可疑經警盤查後
    ，始悉上情。
二、案經苗栗縣警察局苗栗分局報告臺灣苗栗地方法院檢察署呈
    請臺灣高等法院檢察署核轉臺灣南投地方法院檢察署檢察官
    偵查起訴。
    理    由
一、按當事人、代理人或辯護人於法院調查證據時，知有第159
    條第1項不得為證據之情形，而未於言詞辯論終結前聲明異
    議者，視為有前項之同意，刑事訴訟法第159條之5第2項定
    有明文，乃係基於證據資料愈豐富，愈有助於真實發現之理
    念，酌採當事人進行主義之證據處分權原則，並強化言詞辯
    論主義，透過當事人等到庭所為之法庭活動，在使訴訟程序
    順暢進行之要求下，承認傳聞證據於一定條件內，得具證據
    適格。經查，本判決以下所引用被告以外之人於審判外之言
    詞或書面陳述，固屬傳聞證據，惟檢察官及被告於迄本院言
    詞辯論終結前，對此等證據資料之證據能力均未聲明異議，
    ，自應視為同意為本案證據。本院審酌上開證據資料製作時
    之情況，尚無違法不當及證明力明顯過低之瑕疵，亦認為以
    之作為證據應屬適當，揆諸前開規定，認此等證據具有證據
    能力。
二、被告謝賢正經本院合法傳喚未到，惟其於原審則矢口否認有
    何竊盜犯行，辯稱：機車不是其偷的，是在新竹時一位叫「
    阿龍」交付，叫其牽回南投名間，要其改裝放瓦斯桶的座位
    ，要裝放大一點的瓦斯桶云云。經查：上開車牌號碼ANS-25
    8號普通重型機車連同附載瓦斯2桶於上揭時、地遭竊1節，
    業據證人蘇建民於警詢時證述屬實，並有苗栗縣警察局車輛
    協尋電腦輸入單1紙在卷可參，復有贓物認領保管單1份、查
    獲機車照片3幀可佐，是上開機車確係失竊無疑。又被告為
    警獲時騎乘持有上開機車一節，為被告於警詢時、偵查中及
    原審中所是認，其雖辯稱該機車係他人交付云云，然證人蘇
    建民於99年4月19日凌晨4時許，發現停放在臺北縣樹林市○
    ○路64號前之上開機車連同2桶瓦斯失竊一節，業據證人蘇
    建民於警詢時證述甚明，而被告於迭警詢時、偵查中及原審
    辯稱：前一日晚間7時11分許即自濁水站搭火車，晚間8時許
    由彰化火車站搭火車北上，因酒醉逾站至七堵，再搭車至樹
    林站，再搭計程車至新竹站，其約於99年4月19日凌零時在
    樹林火車站下車；僅知交付其機車之人綽號為「阿龍」，不
    知真實姓名、地址、電話及如何聯絡，係一個月前在南投小
    吃店認識，是在名間麵攤喝酒認識，當天「阿龍」在新竹等
    其；「阿龍」交付該機車請其將機車上的瓦斯桶座改良以放
    置較大之瓦斯桶，改成可放置3個瓦斯桶，且「阿龍」並沒
    有給其好處，當時其無工作、亦不會改載瓦斯的架子，火車
    票錢及計程車錢都自己花的云云。揆其所述，被告與其所稱
    交付機車之該「阿龍」者並非熟識，僅以飲酒一面之緣，即
    約定是日凌晨遠赴新竹見面並交付機車，被告猶搭乘火車輾
    轉北上，復搭乘計程車至新竹，其於無業期間自行支付車資
    北上，所支出之時間、勞費非少，且其並無能力從事改裝機
    車瓦斯貨架之情形下接受該「阿龍」者委託代為處理改裝等
    情，均與常情乖違。再者，被告自承於該機車失竊當日凌晨
    有至樹林火車站，與證人蘇建民機車報竊時間、地點相彷，
    且被告為警在同日上午10時30分許在苗栗縣南勢里萊茵汽車
    旅館旁連同該機車查獲時，機車上猶附載有原本置於機車上
    之瓦斯2桶，此觀諸上開查獲照片甚明，苟被告確係受託改
    裝機車後座瓦斯貨架，衡情委託者告以規格即可，當無連同
    瓦斯桶一併交付受託人之理。被告既於該機車失竊時、地確
    有至失竊地，且查獲時該機車確置於被告實力支配管領下，
    查獲時該機車亦有原本附載之瓦斯2桶，且於失竊後不久之
    密接時間內即為警查獲，被告所辯情節復與常情有悖，綜上
    諸情以觀，被告所辯係推諉卸責之詞，不足採信。本件事證
    明確，被告竊盜犯行堪予認定，應予依法論科。
三、核被告張賢正所為，係犯刑法第320條第1項之竊盜罪。原審
    未予詳查，認持有贓物原因不一，未足以持有贓物即認被告
    有竊盜犯行，對被告遽為無罪之諭知，自有未合，檢察官提
    起上訴加以指摘，為有理由，應由本院予以撤銷改判。爰審
    酌被告犯罪手段、竊得之機車及瓦斯桶旋已尋獲發還被害人
    蘇建民之所受損害程度、被告犯後否認犯行之態度、暨其恣
    意竊取機車及瓦斯桶之行徑危害他人財產及社會治安等一切
    情狀，量處如主文第2項所示之刑，並諭知易科罰金之折算
    標準，以示懲儆。
四、被告張賢正經合法傳喚，無正當理由不到庭，爰不待其陳述
    ，逕行判決。
據上論斷，應依刑事訴訟法第371條、第369條第1項前段、第364
條、第299條第1項前段，刑法第320條第1項、第41條第1項前段
，刑法施行法第1條之1第1項、第2項前段，判決如主文。
本案經檢察官張慧瓊到庭執行職務。
中    華    民    國   100    年    1     月    25    日
          刑事第十庭      審判長法  官  江  錫  麟
                                法  官  周  瑞  芬
                                法  官  陳      葳
以上正本證明與原本無異。
不得上訴。
                                書記官  王  朔  姿
中    華    民    國   100    年    1     月    25    日
刑法第320條
（普通竊盜罪、竊佔罪）
意圖為自己或第三人不法之所有，而竊取他人之動產者，為竊盜
罪，處5年以下有期徒刑、拘役或5百元以下罰金。
意圖為自己或第三人不法之利益，而竊佔他人之不動產者，依前
項之規定處斷。
前二項之未遂犯罰之。